臺灣新竹地方法院刑事判決　　　　　　　　　　　　　九十一年度易字第三五八號
　　公　訴　人　臺灣新竹地方法院檢察署檢察官
　　被　　　告　乙○○
　　　　　　　　丙○○
　　共　　　同
　　選任辯護人　陳詩文
　　　　　　　　路春鴻
右列被告等因竊盜案件，經檢察官提起公訴（九十年偵字第五一四０號），本院判決
如左：
    主  文
乙○○結夥三人以上竊盜，處有期徒刑參月，如易科罰金，以參佰元折算壹日。緩刑
貳年。
丙○○結夥三人以上竊盜，處有期徒刑參月，如易科罰金，以參佰元折算壹日。緩刑
貳年。緩刑期間付保護管束。
    事  實
一、乙○○與丙○○為父子關係，與甲○○（另案因曾經判決確定，業經檢察官為不
    起訴處分），共同意圖為自己不法之所有，結夥三人以上，於民國九十年八月二
    十六日下午六時許，由乙○○駕駛其所有之三輪拼裝車搭載丙○○及甲○○至新
    竹市○○路三一七巷內某工寮處，由甲○○徒手將堆置於該工寮外，屬丁○○所
    收購之舊鋁門窗五十個及舊散熱片二片等物品搬出，再由乙○○與丙○○將前開
    物品共同搬至該拼裝車上之方式竊取財物，得手後，三人正欲離開之際，為返回
    該工寮之丁○○查獲並報警處理。
二、案經被害人丁○○訴由新竹市警察局第二分局報告臺灣新竹地方法院檢察署檢察
    官偵查起訴。
    理  由
一、訊據被告乙○○及丙○○均堅詞否認有何竊盜犯行，均辯稱：當日本騎乘拼裝三
    輪車欲至山上採龍眼，惟在新竹市清華大學側門之郵局前遇到甲○○，甲○○欲
    借該三輪車去撿拾破爛，所以由乙○○駕車並搭載丙○○及甲○○一同前往該工
    寮處搬運由甲○○所佯稱係其所收集之物品，且當時甲○○一再表明該物品係其
    所有，渠等不疑有他，故主觀上實無竊盜之犯意云云。惟查：被告等二人及甲○○均明知該日所搬運之物品係他人所有之事實，業經被告乙○○自承：「（九十
    年八月二十六日晚上六時許，在新竹市○○路三一七巷工寮竊取鋁門窗、散熱片
    等物？）：：大門雖有鎖，但邊邊是用破爛堆積的圍牆，何先生（即甲○○）就
    踩著牆進去，何先生從裡面丟出鋁門窗，我兒（即丙○○）就把它丟車上，我覺
    的不對勁：：」、「：：到了現場，我覺得好像是別人收集的破爛，我就問何（
    雙田）。何（雙田）回答說有事他負責」（參台灣新竹地方法院檢察署九十年偵
    字第五一四０號偵查卷第二十一頁及本院九十一年六月十一日之訊問筆錄）等語
    。被告丙○○亦於偵訊時供陳：「（九十年八月二十六日當天，為何會與你父親
    到新竹市○○路三一七巷內某工寮搬東西？）：：該工寮有用鐵架、鐵欄杆圍住
    ，該男子跳進裡面搬東西，我與我父親把東西搬上車」（參上開偵查卷第四四頁
    ）等語，核與被害人丁○○證稱：「（九十年八月二十六日下午六點發生何事？
    【提示偵查卷第二八頁】工寮是你的嗎？）我在埔頂路三一七巷底向黃先生租地
    放置回收物，該工地有大門，可是週邊沒有圍欄，別人可以進去，因東西放不下
    了，所以放在外面。當時我開貨車進入巷內，看到被告二人還有甲○○坐在車上
    ，後來我停車擋住他們：：」等情無訛。且觀諸卷附之失竊工寮照片，該地點雖
    凌亂堆置許多舊物品，然該工寮既設有鐵製大門，且部分區域亦以木板圍起之外
    觀狀態，衡諸情理，被告等理應不難推知該工寮係屬有人支配管理。雖被告丙○○領有輕度智障之身心障礙手冊，然本院審酌被告丙○○之開庭尚能意會問題所
    在並據以回答，復於警、偵訊時就當日所發生之事侃侃而談，是其雖患有輕度智
    障之精神疾病，然尚不解於其當日所應具備之正常判斷。又共同被告甲○○雖陳
    稱當日有向被告等佯稱該物品係其所有，且當日僅其一人搬運上開物品，被告等
    二人並無為之等情，且證人丁○○及馬朱秀蘭亦證稱當時發現被告等後，被告乙○○即向其解釋因甲○○說該物品是他所有，故渠等始誤拿，並隨即將搬運之鋁
    門窗及散熱片返還該處（均參本院九十一年七月十一日之訊問筆錄及九十一年八
    月十三日之審理筆錄）等情，惟細究共同被告甲○○自上開地點搬運物品之舉動
    觀之，不僅該行為令人存疑，且該放置地點外觀已顯係另有他人掌管已如前述，
    況被告乙○○及共同被告甲○○均供承至該處現場時，被告乙○○曾因存疑而進
    一步質問等情。故共同被告甲○○前開所述顯係迴護被告之詞，尚難採信；而被
    告等於事後將所竊得之物品返還被害人之行為，亦無解被告所應負之刑責，是被
    告等上開翻異前詞之所辯，均顯不足採，被告等顯有竊盜之犯意甚明。此外，並
    有贓證物品認領保管收據在卷可稽，本案事證已臻明確，被告等犯行應堪認定，
    自應依法論科。
二、核被告乙○○、丙○○與共同被告甲○○，結夥三人以上竊盜之所為，均係犯刑
    法第三百二十一條第一項第四款之加重竊盜罪。被告二人與甲○○三人間，就上
    開竊盜犯行有犯意聯絡及行為分擔，為共同正犯。本院審酌被告等因一時失慮致
    罹刑章，且被告丙○○自身因患有輕度智障之精神疾病，尋覓穩定工作不易，故
    斷斷續續以拾荒為業，而被告乙○○為扶植其子即被告丙○○，又限於其子之先
    天缺陷，僅能訓練其以拾荒為謀生本能，始致本案竊盜行為之發生，且本案犯罪
    所得事後均已返還被害人，業已由被害人領回，且被告等亦與被害人間達成和解
    ，有和解書在卷可查，核其情節尚非重大，而刑法第三百二十一條第一項法定刑
    為六月以上有期徒刑，縱處最低徒刑有期徒刑六月，猶嫌過重，衡情不無可憫，
    依刑法第五十九條減輕其刑。爰審酌被告等品行、智識程度、本案犯罪對社會經
    濟之危害及犯罪後之態度等一切情狀，量處如主文所示之刑，併諭知易科罰金之
    標準，以資懲儆。再查被告等，均前未曾受有期徒刑以上刑之宣告，有台灣高等
法院被告全國前案紀錄表可查，經此教訓今後應益知慎戒，信無再犯之虞，本院
    認本案刑之宣告，以暫不執行為適當，併諭知緩刑二年。末查被告丙○○極易因
    所處環境及朋友交往不佳情況下，誤入歧途，成為社會犯罪潛在因素，是認被告
    丙○○於緩刑期間，應交付保護管束，藉此導正行為方向。
三、至公訴人認被害人丁○○所失竊之電線約二十公斤，亦為被告等於上開時、地所
    竊云云。經查：上開時、地所失竊之物品雖有贓證物品認領保管收據一紙可參，
    然被害人丁○○於本院訊問時已自承「該收據是我主動告知警察，鋁門窗約五十
    個是依它的高度推算，散熱片二片我確定，至於電線我不確定，因為之前電線遭
    竊，所以我作筆錄時就記載，但是沒有現場看到」（參本院上開訊問筆錄）等語
    ，此外，復無其他積極證據足資證明上開物品亦為被告等所竊，實難僅依該收據
    即為被告等不利之認定，惟因此部分與公訴人認被告等上開行為及論罪間，有實
    質上一罪關係，是本院不另為無罪之諭知，併此敘明。
據上論斷，應依刑事訴訟法第二百九十九條第一項前段、刑法第三百二十一條第一項
第四款、第二十八條、第四十一條第一項前段、第五十九條、第七十四條第一款、第
九十三條第一項，罰金罰鍰提高標準條例第二條，判決如主文。
本案經檢察官林佳穎到庭執行職務。
中       華      民      國     九十一   年    八   月       二十九     日
                                       臺灣新竹地方法院刑事第一庭
                                           法  官    彭  淑  苑
右正本證明與原本無異。
如不服本判決，應於判決送達後十日內向本院提出上訴狀( 應附繕本 )，上訴於
臺灣高等法院。
                                           書記官    饒  興  蘭
中       華      民      國     九十一   年    八   月       二十九     日
